---
title: "Rapport_Laurence_Lionel"
author: "sl"
date: "18/05/2018"
output: 
  html_document:
    toc : true
    theme : paper
---

```{r setup, include=FALSE}
knitr::opts_chunk$set(echo = TRUE)

list.of.packages <- c( "ggplot2", "DT", "plotly", "knitr")
new.packages <- list.of.packages[!( list.of.packages %in% installed.packages()[,"Package"])]
if( length( new.packages)) install.packages( new.packages)
library( ggplot2)
library( DT)
library( plotly)
library( knitr)


DATA_analysis <- read.table( "~/workspace/AnalysisSteph/2_Phenotypes/Output/04_DATA_analysis.txt", sep =" ")
read_chunk("~/workspace/AnalysisSteph/2_Phenotypes/Pour Laurence et Laurent/fractional.R")
read_chunk("~/workspace/AnalysisSteph/2_Phenotypes/Pour Laurence et Laurent/battements.R")
read_chunk("~/workspace/AnalysisSteph/2_Phenotypes/Pour Laurence et Laurent/battements_ggplot1.R")
read_chunk("~/workspace/AnalysisSteph/2_Phenotypes/Pour Laurence et Laurent/battements_ggplot4.R")
```

## Fractional shortening

Voici la liste des individus classés par valeur de Fractional Shortening croissant. Un histogramme permet de mieux visualiser les valeurs abbérantes de Fractional Shortening.

```{r fractional, echo = FALSE, warning= F, message= F}
<<fractional>>
```


## Nombre de battements 

### 1 Semaine
```{r battements, echo = FALSE, warning= F, message= F}
<<battements>>
```


```{r battements2, echo = FALSE, warning= F, message= F, fig.height= 11}
<<battements2>>
```
/!\ Certains extrêmes ne sont pas présents sous forme de points sur le graphique précedént.

```{r battements3, echo = FALSE, warning= F, message= F,results='asis'}
<<battements3>>
```


```{r battements4, echo = FALSE, warning= F, message= F, fig.height= 8}
<<battements4>>
```
/!\ Certains extrêmes ne sont pas présents sous forme de points sur le graphique précedént.

```{r battements5, echo = FALSE, warning= F, message= F}
<<battements5>>
```
